【裁判字號】    98,訴緝,68
【裁判日期】    981029
【裁判案由】    違反毒品危害防制條例
【裁判全文】
臺灣彰化地方法院刑事判決            98年度訴緝字第68號
公  訴  人  臺灣彰化地方法院檢察署檢察官
被      告  甲○○
上列被告因毒品危害防制條例案件，經檢察官提起公訴（98年度
毒偵字第551號），本院依簡式審判程序判決如下：
    主  文
甲○○施用第壹級毒品，累犯，處有期徒刑柒月。
    事  實
一、甲○○前曾因施用毒品案件，經觀察、勒戒後，認有繼續施
    用毒品之傾向，再執行強制戒治，嗣於民國（下同）92年7
    月29日執行完畢釋放；復於96年間，因違反毒品危害防制條
    例案件，經本院以96訴字第405號判決判處有期徒刑7月確定
    ，嗣經減刑減為有期徒刑3月又15日確定，於96年9月13日執
    行完畢。甲○○竟不思戒除毒癮惡習，復於98年1月7日某時
    ，在其彰化縣和美鎮○○里○○鄰○○路316號4樓住處，以將
    海洛因摻入香煙點燃吸食之方式，施用第一級毒品海洛因1
    次。嗣於98年1月8日，因為毒品列管人口，為警採集其尿液
    送驗，結果呈嗎啡及可待因陽性反應，始悉上情。
二、案經彰化縣警察局彰化分局報請臺灣彰化地方法院檢察署檢
    察官偵察起訴。
    理  由
一、本件被告所犯係死刑、無期徒刑、最輕本刑為3 年以上有期
    徒刑以外之罪，其於準備程序就前揭被訴事實為有罪之陳述
    ，經受命法官告知簡式審判程序之旨，並聽取其與公訴人之
    意見後，本院認無不得或不宜改依簡式審判程序進行之處，
    爰依刑事訴訟法第273 條之1 第1 項、第284 條之1 ，裁定
    本案由受命法官獨任進行簡式審判程序，合先敘明。
二、上揭犯罪事實，業經被告於本院審理時坦承不諱，且其於98
    年1月8日為警查獲時所採驗之尿液，經臺灣彰化地方法院檢
    察署委託警方送請詮昕科技股份有限公司檢驗結果，確均呈
    嗎啡陽性反應，此有列管毒品人口尿液檢體採集送驗紀錄表
    及該公司濫用藥物尿液檢驗報告各1紙附卷可稽。參諸醫學
    臨床實驗及根據英國藥學會出版之文獻Clarke'sIsolatio n
    and Identification of Drugs乙書第293頁載：海洛因經注
    射入人體後，在體內迅速水解成6-Monoacety Imorph ine
    ，再緩緩繼續水解成嗎啡，然後再循嗎啡之代謝方式排出，
    同書第431頁至第432頁並載有：嗎啡經注射入人體後，約50
    ％以上於8小時內自尿中排出，至24小時排出約90％，但48
    小時後仍有微量可檢出等語。此外，按通常健康成人一次注
    射嗎啡15公絲，而以現行採用蟻醛酸試液及鉬鋑銨酸試液檢
    檢驗其尿液時，注射後8小時內所排尿液易於檢出；8小時至
    24小時，視其取尿時間及尿量多寡，可能檢出；至24小時以
    後所排之尿液，用上述方法已難檢出，亦據行政院衛生署藥
    物食品檢驗局73年11月30日（73）藥檢壹字第030221號函釋
    明確。是依上開說明，佐以被告前揭尿液檢驗報告，足徵被
    告前開施用第1級毒品海洛因之自白核與事實相符，堪可採
    為論罪科刑之依據。
三、另犯毒品危害防制條例第10條施用第1 、2 級毒品之罪者，
    檢察官應先聲請法院裁定將被告令送勒戒處所觀察、勒戒，
    經觀察、勒戒後，認無繼續施用毒品傾向者，應即釋放，並
    為不起訴之處分或不付審理之裁定；認有繼續施用毒品傾向
    者，應由檢察官聲請法院裁定令入戒治處所施以強制戒治，
    且經觀察、勒戒或強制戒治執行完畢釋放後，5 年內再犯第
    10 條 之罪，檢察官應依一般刑事訴訟程序予以起訴論罪科
    刑，此觀諸毒品危害防制條例第20條第1 項、第2 項、第23
    條第2項前段規定自明，則本次被告於98年1月間再次施用毒
    品，自應逕行起訴。
四、查海洛因為毒品危害防制條例第2 條第2 項所明定之第1 級
    毒品，是核被告所為，係犯毒品危害防制條例第10條第1 項
    之施用第1 級毒品罪。被告為施用毒品而持有第1 級毒品，
    其持有之低度行為應為施用之高度行為所吸收，不另論罪。
    再被告有如事實欄所載之犯罪科刑執行情形，有臺灣高等法
    院被告前案紀錄表、臺灣彰化地方法院檢察署刑案資料查註
    紀錄表各1份在卷可按，其於有期徒刑執行完畢後5年內，故
    意再犯本件最重本刑為有期徒刑以上之罪，為累犯，應依刑
    法第47條第1項之規定，加重其刑。爰審酌被告前有施用毒
    品之不良素行，歷經觀察、勒戒及戒治程序後，仍未能徹底
    戒絕毒品，顯見意志不堅，有失政府制定毒品危害防制條例
    之立法美意，本不宜寬貸，惟念其施用毒品乃自戕一己之身
    體健康，尚未害及他人，且犯後坦承犯行，暨其智識程度、
    生活狀況等一切情狀，量處如主文所示之刑，以示懲戒。
據上論斷，應依刑事訴訟法第273 條之1 第1 項、第299 條第1
項前段，毒品危害防制條例第10條第1 項，刑法第11條前段、第
47條第1 項，判決如主文。
本案經檢察官林依成到庭執行職務。
中    華    民    國    98    年    10    月    29    日
                  刑事第四庭    法      官  姚銘鴻
以上正本證明與原本無異。
如不服本判決應於收受判決後10日內向本院提出上訴書狀，並應
敘述具體理由；其未敘述上訴理由者，應於上訴期間屆滿後20日
內向本院補提理由書(均須按他造當事人之人數附繕本)「切勿逕
送上級法院」。
中    華    民    國    98    年    10    月    29    日
                                書  記  官  郭佳雯
附錄本案論罪科刑法條：
毒品危害防制條例第10條
施用第一級毒品者，處 6 月以上 5 年以下有期徒刑。


司法院資訊處製作；財團法人民間司法改革基金會備份。
